臺灣高等法院臺中分院刑事裁定　
111年度聲字第1997號
聲  請  人  臺灣高等檢察署臺中檢察分署檢察官     
受  刑  人  林仕強



上列聲請人因受刑人數罪併罰有二裁判以上，聲請定其應執行之
刑（聲請案號：111年度執聲字第873號），本院裁定如下：
    主  文
林仕強因犯如附表所示各罪所處之刑，應執行有期徒刑貳年拾月
。
    理  由
一、聲請意旨略以：受刑人林仕強因妨害自由等數罪，先後經判
    決確定如附表。數罪中雖有刑法第50條第1項但書所列情形
    ，惟受刑人已請求檢察官聲請定應執行刑，有臺灣臺中地方
    檢察署民國111年9月22日是否請求定應執行刑調查表足稽，
    應依刑法第50條第2項、第53條及第51條第5款規定，定其應
    執行之刑，爰依刑事訴訟法第477條第1項規定聲請定其應執
    行刑等語。
二、按裁判確定前犯數罪者，併合處罰之。但有下列情形之一者
    ，不在此限：一、得易科罰金之罪與不得易科罰金之罪。二
    、得易科罰金之罪與不得易服社會勞動之罪。三、得易服社
    會勞動之罪與不得易科罰金之罪。四、得易服社會勞動之罪
    與不得易服社會勞動之罪。前項但書情形，受刑人請求檢察
    官聲請定應執行刑者，依第51條規定定之，刑法第50條定有
    明文。故若受刑人就其所犯數罪所處之各刑，有刑法第50條
    第1項但書之情形 ，而欲一同併合處罰時，應由受刑人請求
    檢察官向法院聲請定應執行刑，檢察官不得自行依職權逕向
    法院聲請，以維受刑人之權益。
三、經查：
　㈠受刑人林仕強因犯如附表所示等數罪，經本院先後判處如附
    表所示之刑，均經確定在案，有該案件判決書及其臺灣高等
    法院被告前案紀錄表在卷可稽。而受刑人所犯如附表所示之
    各罪，編號1至2所示之罪均為不得易科罰金、不得易服社會
    勞動之罪，編號3至6所示之罪均為得易科罰金、得易服社會
    勞動之罪，合於刑法第50條第1項但書之情形。茲檢察官依
    受刑人林仕強之請求聲請合併定其應執行之刑，有卷附受刑
    人111年9月22日「刑法第50條第1項但書案件是否請求定應
    執行刑調查表」可稽，本院審核認聲請為正當。復依最高法
    院110年度台抗大字第489號大法庭裁定意旨：「定應執行刑
    ，不僅攸關國家刑罰權之行使，於受刑人之權益亦有重大影
    響，除顯無必要或有急迫情形外，法院於裁定前，允宜予受
    刑人以言詞、書面或其他適當方式陳述意見之機會，程序保
    障更加周全。」本院函知受刑人於文到後5日內陳述意見，
    受刑人於111年10月11日親自收受本院函文後，於同日具狀
    表示無意見，有本院111年10月6日111中分高刑竟111聲1997
    字第09496號刑事庭函（稿）、送達證書、本院陳述意見調
    查表各1份在卷（見本院卷第201至206頁）可稽。　
　㈡另附表編號1至6之罪，曾經臺灣臺中地方法院以105年度訴字
    第140號判決其有期徒刑得易科罰金部分之罪處應執行有期
    徒刑9月、其有期徒刑不得易科罰金部分之罪處應執刑有期
    徒刑3年，嗣當事人不服提起上訴，經本院以105年度上訴字
    第1627號判決部分撤銷改判暨部分上訴駁回，其撤銷改判暨
    上訴駁回所處之刑，就有期徒刑得易科罰金部分之罪即附表
    編號3至6所示之罪定應執行有期徒刑2年、就有期徒刑不得
    易科罰金部分之罪即附表編號1至2所示之罪定應執刑有期徒
    刑1年，除附表編號1、6並經最高法院以106年度台上字第24
    87號判決上訴駁回確定外，其餘附表編號2至5所示之罪亦經
    本院判決確定在案；另附表編號3至5所示已先行確定之罪，
    亦曾經本院以106年度聲字第985號裁定定應執行有期徒刑1
    年3月，於106年7月17日確定在案；則附表編號1至2、3至6
    、3至5原判決、原裁定關於定應執行刑部分之基礎，當然失
    效。本院考量法律性內、外部界限之拘束，並衡酌受刑人人
    格、所犯各罪侵害法益之異同、對侵害法益之加重效應及時
    間、空間之密接程度，刑罰邊際效應隨刑期而遞減及其所生
    痛苦程度隨刑期而遞增，暨考量受刑人復歸社會之可能性，
    而為整體評價後，爰定應執行刑如主文所示。
據上論斷，應依刑事訴訟法第477條第1項，刑法第53條、第51條
第5款，裁定如主文。 　　　　　　　　　
中　　華　　民　　國　　111 　年　　10　　月　　25　　日
            刑事第九庭  審判長法　官　紀　文  勝
                              法　官　紀  佳  良
                              法　官　賴  妙  雲
以上正本證明與原本無異。
如不服本裁定，應於收受送達後5日內向本院提出抗告書狀。因
疫情而遲誤不變期間，得向法院聲請回復原狀。

                              書記官  林  玉  惠
　　　　　　　　　　　　　　　
中　　華　　民　　國　　111 　年　　10　　月　　25　　日
附表
編號   1 2 3 罪名   妨害自由 妨害自由 妨害自由 宣告刑   有期徒刑8月 有期徒刑7月 有期徒刑6月 犯罪日期   104.08.15 104.08.07 104.07.06 偵查(自訴)機關年度及案號  臺中地檢104年度 偵字第29629號等 臺中地檢104年度 偵字第29629號等 臺中地檢104年度 偵字第29629號等 最後 事 實 審 法院 臺灣高等法院臺中分院 臺灣高等法院臺中分院 臺灣高等法院臺中分院  案號 105年度上訴字 第1627號 105年度上訴字 第1627號 105年度上訴字 第1627號  判決日期 106.02.15  106.02.15 106.02.15 確定判決 法院 最高法院 臺灣高等法院臺中分院 臺灣高等法院臺中分院  案號 106年度台上字 第2487號 105年度上訴字 第1627號 105年度上訴字 第1627號  確定判決日期 106.08.30 106.03.13 106.03.13 得易科、易服社勞否之案件  不得易科 不得社勞 不得易科 不得社勞 得易科 得社勞 備註  臺中地檢106年度執字第13990號 臺中地檢106年度執字第6743號 臺中地檢106年度執字第6742號   編號1至2應執行有期徒刑1年（111執更緝254號） 編號3至6應執行有期徒刑2年（111執更緝255號） 編號3至5，經本院以106年度聲字第985號裁定定應執行有期徒刑1年3月   

編號   4 5 6 罪名  妨害自由 （計2次） 妨害自由 （計2次） 妨害自由 （計2次） 宣告刑   均處有期徒刑3月 均處有期徒刑4月 均處有期徒刑6月 犯罪日期  104.01.07 104.08.07 104.01.07 104.08.15 104.07.20 104.08.15 偵查(自訴)機關年度及案號   臺中地檢104年度 偵字第29629號等 臺中地檢104年度 偵字第29629號等 臺中地檢104年度 偵字第29629號等 最後 事 實 審 法院 臺灣高等法院臺中分院 臺灣高等法院臺中分院 臺灣高等法院臺中分院  案號 105年度上訴字 第1627號 105年度上訴字 第1627號 105年度上訴字 第1627號  判決日期 106.02.15  106.02.15 106.02.15 確定判決 法院 臺灣高等法院臺中分院 臺灣高等法院臺中分院 最高法院  案號 105年度上訴字 第1627號 105年度上訴字 第1627號 106年度台上字 第2487號  確定判決日期 106.03.13 106.03.13 106.08.30 得易科、易服社勞否之案件  得易科 得社勞 得易科 得社勞 得易科 得社勞 備註  臺中地檢106年度執字第6742號 臺中地檢106年度執字第6742號 臺中地檢106年度執字第13991號   編號1至2應執行有期徒刑1年（111執更緝254號） 編號3至6應執行有期徒刑2年（111執更緝255號） 編號3至5，經本院以106年度聲字第985號裁定定應執行有期徒刑1年3月